臺灣高雄地方法院刑事判決　　　　　　　 94年度易字第441號
公　訴　人　臺灣高雄地方法院檢察署檢察官
被　　　告　癸○○
　　　　　　壬○○
　　　　　　　　　　（另案於臺灣高雄監獄執行中）
上列被告等因竊盜案件，經檢察官提起公訴（93年度偵字第
23385 號），本院判決如下：
    主  文
癸○○共同連續攜帶兇器竊盜，處有期徒刑壹年陸月，扣案之扳
手壹把沒收。又共同竊盜未遂，累犯，處有期徒刑伍月。應執行
有期徒刑壹年拾月，扣案之扳手壹把沒收。
壬○○共同竊盜未遂，處有期徒刑伍月，如易科罰金，以參佰元
折算壹日。
    事  實
一、癸○○前因竊盜案件，經本署檢察官聲請簡易判決處刑，經
    法院於民國92年10月24日判處有期徒刑3 月，於93年04月03
    日確定，並於93年5 月22日入監執行，於同年8 月22日徒刑
    執行完畢出監。
二、癸○○基於意圖為自己不法所有之概括犯意，於上開徒刑執
    行前，自92年12月18日17時15分許起至93年04月24日10時30
    分許止，連續為下列竊盜行為：(1)於92年12月18日17時15分
    許，騎乘機車途經高雄市○○區○○街28號前，見戊○○所
    有擺放該處之吊車用馬達乙個未上鎖，認有機可乘，即以徒
    手搬運該馬達（已發還），經民眾發現後報警處理，並當場
    逮捕癸○○，致未得逞。(2)於92年12月下旬某日，在高雄市
    左營區○○○路208 號「都市新生活大樓」旁，徒手竊取該
    大樓之白鐵製水溝蓋4 塊，得逞後，持向高雄市鼓山區美術
    館附近之資源回收場變賣，所得財物已花費殆盡。(3)於93年
    01 月27 日15時許，與侯朝欽（另案由本院審理）共同基於
    意圖為自己不法所有之犯意聯絡，在高雄市苓雅區○○○路
    142 號附近，由侯朝欽騎乘其所有車牌號碼ZYJ-859 號機車
    在附近把風，癸○○則持其所有客觀上足以傷害人之生命、
    身體、安全之活動扳手乙支，撬開鎖鍊，竊取高雄市政府工
    務局所有之不銹鋼水溝蓋2 塊，得手後，即由癸○○騎乘上
    開機車搭載侯朝欽載運上開水溝蓋，嗣於同日15時30分許，
    在高雄市前金區○○○路94號前，因行跡可疑，為警攔停稽
    查，並當場扣得上開水溝蓋2 塊（已發還）及活動扳手乙支
    。(4)於93年03月19日19時許，在高雄市○○區○○街1 號「
    恆上公園院大廈」騎樓前，徒手竊取該大廈之白鐵製保護水
    管蓋4 塊，得手後，持向高雄市鼓山區美術館附近之資源回
    收場變賣，所得財物已花費殆盡。(5)於93年03月23日16時許
    ，與施智銘（另案由本院審理）共同基於意圖為自己不法所
    有之犯意聯絡，由施智銘騎乘其所有之車牌號碼ONH-926 號
    機車搭載癸○○，至高雄市○○區○○路315 號對面工地內
    ，趁無人管制之際，徒手搬運南仁企業有限公司所有之鐵製
    鷹架水平架4 個，並已放置在上開機車腳踏板得手後，嗣經
    民眾發現後報警處理，為警當場逮捕，而癸○○則趁隙逃逸
    ，並扣得上開鷹架水平架4 個（已發還）。(6)於93年04月24
    日10時30分許，在高雄市○○區○○路362 號前，以自備鑰
    匙乙支（未扣案），竊取停放於該處丙○○所有之車牌號碼
    PQY-646 號機車乙部得逞，嗣於93年04月28日某時，經警尋
    回上開機車（已發還）而查悉上情。(7)癸○○復於上開一徒
    刑執行完畢出監後，於93年11月16 日19 時許，癸○○騎乘
    其所有車牌號碼HCW-118 號機車搭載壬○○，途經高雄市○○區○○路548 號旁空地，見己○○所有停放於該處車牌號
    碼4000-FV 號自用小客車後車廂未關妥，趁車主用餐車上無
    人之際，竟另行起意，與壬○○共同基於意圖為自己不法所
    有之犯意聯絡，2 人共同翻動該車輛後車廂搜尋財物，徒手
    竊取放置上開汽車後車廂內之電動木鋸乙部，嗣因己○○返
    回該處，見癸○○與壬○○正在翻動後車廂物品，遂與民眾
    共同制伏癸○○與壬○○，並報警處理，致未得逞。
二、案經高雄市政府警察局鹽埕分局、高雄市政府警察局刑警大
    隊、高雄市政府警察局鼓山分局、高雄市政府警察局左營分
    局、高雄市政府警察局小港分局報請臺灣高雄地方法院檢察
    署檢察官偵查起訴。
    理  由
甲、程序方面：
一、按裁判如經宣示者，於宣示時對外發生效力；如未經宣示、
　　公告時，則於該裁判送達於當事人、代理人、辯護人或其他
　  受裁判之人時，始對外發生裁判之效力。而經宣示之判決，
　　於最後審理事實法院宣示判決後始行發生之事實，既非該法
　　院所得審判，即為該案判決之既判力所不及，其既判力對於
　　時間效力之範圍，固應以最後審理事實法院之宣示判決日為
　　判斷之標準，因而經宣示得上訴於高等法院之第一審刑事判
　　決，如未據上訴，其既判力之時點，固應至宣判之日。惟若
　　第一審之判決，因未經言詞辯論，而未宣示及對外公告，嗣
　　該判決送達後，因未上訴而確定，該判決因未經宣示及公告
　　，應以其正本最先送達於當事人之時，對外發生效力，而以
　　之為該判決確定既判力範圍之時點（最高法院90年度臺非字
    第243 號判決參照）。查被告癸○○前因竊盜案件，由臺灣
    高雄地方法院檢察署檢察官聲請簡易判決處刑，經本院於92
    年10月24日以92年度簡字第4226號判處有期徒刑3 月，同年
    11月25日先由臺灣高雄地方法院檢察署檢察官收受判決，嗣
    兩造均未上訴而確定等情，有臺灣高等法院被告全國前案紀
    錄表及送達證書1 紙在卷可稽，是上開判決確定既判力之時
    點，應以該判決正本最初送達於當事人之時，即92年11月25
    日送達檢察官之時為準，從而，被告癸○○自92年12月18日
    起至93年04月24日止之犯行，非前案判決效力所及，本院自
    得予以審理，合先敘明。
二、按被告以外之人（包括證人、鑑定人、告訴人、被害人及共
    同被告等）於審判外之陳述雖不符刑事訴訟法第159 條之1
    至之4 等4 條之規定，而經當事人於審判程序同意作為證據
    ，法院審酌該言詞陳述或書面陳述作成時之情況，認為適當
    者，亦得為證據。立法意旨在於傳聞證據未經當事人之反對
    詰問予以核實，原則上先予排除。惟若當事人已放棄反對詰
    問權，於審判程序中表明同意該等傳聞證據可作為證據，基
    於尊重當事人對傳聞證據之處分權，及證據資料愈豐富，愈
    有助於真實發見之理念，且強化言詞辯論主義，使訴訟程序
    得以順暢進行，上開傳聞證據亦均具有證據能力。查證人戊○○、辛○、侯朝欽、庚○○、甲○○、施智銘、乙○○、
    丙○○均曾於警詢中為證述，其性質雖屬傳聞證據，惟其未
    再於法院審理中為陳述，且查無符合同法第159 條之1 至之
    4 等前4 條之情形，其等所為之上開警詢筆錄內容，業經被
    告癸○○、檢察官於審判程序同意作為證據，本院審酌上開
    筆錄作成時，並無不當取供之情形，且距離案發時間較近，
    記憶較為清晰，認為以之作為本案之證據亦屬適當，是其於
    警詢中之證言自均具有證據能力。
乙、實體方面：
一、訊據被告癸○○對於上揭事實二(1)至二(6)之事實，於本院審
    院審理時坦承不諱，並坦承有上開事實二(7)所示，於93年11
    月16日19時許，在高雄市○○區○○路548 號旁空地，竊取
    己○○所有車牌號碼4000-FV 號自用小客車後車廂財物未遂
    之犯行，惟矢口否認與被告壬○○共同竊盜，辯稱：我是停
    車下來小便，臨時起意竊盜，被告壬○○事先並不知情，並
    未與被告壬○○共同竊盜云云。被告壬○○則矢口否認上揭
    二(7)之事實，辯稱：我當時坐在機車上，不知道被告癸○○
    要去竊取車牌號碼4000-FV 號自用小客車後車廂財物，我並
    未與被告癸○○共同行竊云云。經查：
  (一)上揭事實二(1)至(6)之犯行，業據被告癸○○於本院審理時坦
    承不諱，核與證人戊○○、辛○、侯朝欽、庚○○、甲○○
    、施智銘、乙○○、丙○○於警詢證述之情節，相互符合，
    復有活動扳手1 支扣案可佐。足見被告癸○○之自白與事實
    相符，自得為認定犯罪之依據。是以，本案被告癸○○上揭
    事實二(1)至(6)之犯罪事證明確，其犯行洵堪認定，應依法論
    科。
  (二)上開事實二(7)之犯行，業據被告癸○○坦承其確有於93年11
    月16日19時許，在高雄市○○區○○路548 號旁空地，竊取
    己○○所有車牌號碼4000-FV 號自用小客車後車廂財物未遂
    之犯行不諱。且經證人己○○於本院審理時證述：我當時在
    對面檳榔攤吃飯，回到資源回收場後看到1 個人在我車子的
    後車廂後面，另1 個人在後車廂旁（如本院卷第118 頁現場
    圖），2 個人都彎身在翻動後車廂，因為車子後車廂沒有關
    ，我就問被告2 人在做什麼，被告2 人衝過去騎車要走，機
    車本來是熄火的，然後發動後要騎走，騎不到兩公尺，因為
    我力氣很大，就把被告2 人自機車上拉下來等語綦詳（見本
    院卷第101 頁至第102 頁），而證人己○○與被告2 人並無
    宿怨，業據被告2 人供承明確（見被告2 人93年11月16日警
    詢筆錄），衡情，證人己○○應無甘冒偽證之風險，誣指被
    告2 人之理，是證人己○○上開證述，堪以採信。又被告壬○○於警詢供稱：當天是被告癸○○載我，我不知道被告癸○○為何帶我去現場云云（見警卷第5 頁），核與證人即被
    告癸○○於本院審理時證述：我搭載被告壬○○經過案發地
    點，因我要下車小便，所以將機車停下來，我有告訴被告壬○○，我要下車去小便云云（見本院卷第99頁、第100 頁）
    ，依上開供述及證述觀之，倘被告癸○○確係前往案發地點
    小便，並將此事告訴被告壬○○，被告壬○○豈可能於警詢
    陳稱不知道被告癸○○為何至案發地點之理，茲因被告壬○○於警詢時無法清楚交待被告癸○○為何下車至案發地點，
    顯與常情有違，益徵被告壬○○確有與被告癸○○共同行竊
    。至證人即被告癸○○於本院審理時證稱：被告壬○○並未
    與我一起偷竊云云，與本院認定之前開事實不符，應係卸責
    之詞，不足採信。是以，被告2 人於93年11月16日19時許，
    於高雄市○○區○○路548 號旁空地，共同竊取車牌號碼
    4000-FV 號自用小客車後車廂財物未遂之犯行，堪以認定。
二、核被告癸○○事實二(1)所為，係犯刑法第320 條第3 項、第
    1 項之竊盜未遂罪，事實二(2)所為，係犯刑法第320 條第1
    項之竊盜罪，事實二(3)所為，係犯刑法第321 條第1 項第3
    款之攜帶兇器竊盜罪，事實二(4)所為，係犯刑法第320 條第
    1 項之竊盜罪，事實二(5)所為，係犯刑法第320 條第1 項之
    竊盜罪，事實二(6)所為，係犯刑法第320 條第1 項之竊盜罪
    ，事實二(7)所為，係犯刑法第320 條第3 項、第1 項之竊盜
    未遂罪。被告壬○○事實二(7)所為，係犯刑法第320 條第3
    項、第1 項之竊盜未遂罪。被告癸○○就事實二(3)、(5)之犯
    行，分別與侯朝欽、施智銘有犯意聯絡及行為分擔，分別成
    立共同正犯；被告2 人就事實二(7)之犯行，有犯意聯絡及行
    為分擔，為共同正犯。被告癸○○事實二(1)至(6)先後6 次竊
    盜犯行，時間緊接，所犯構成要件相同之罪，為連續犯，應
    依刑法第56條規定，從一重依刑法第321 條第1 項第3 款處
    斷，並加重其刑，公訴人雖於94年10月11日審理時就被告癸○○部分當庭變更起訴法條為常業竊盜罪（因檢察官在事實
    審法院實行公訴，對於起訴被告犯罪事實之法律適用，得隨
    時主張，並不受起訴所引適用法條之限制，最高法院76年度
    臺上字第8357號判決參照），惟所謂以竊盜為常業，須恃竊
    盜為生，不以行竊次數為準，苟非以行竊為謀生之職業，縱
    有多次竊盜，亦難論以常業竊盜罪，本件被告雖有竊盜前科
    ，已如前述，惟被告辯稱其擔任釘板模之散工，平均月收入
    約1 、2 萬元等語（見本院卷第116 頁），否認係以竊盜為
    常業，且公訴人亦未舉證證明被告癸○○係恃竊盜為生，基
    於罪疑有利於被告之原則，尚難認被告癸○○構成常業竊盜
    罪，惟起訴基本事實相同，爰依法變更起訴法條，附此敘明
    。被告癸○○係於93年11月16日為事實二(7)之犯行，與前開
    事實二(6)之犯行，時間上相距已近半年，時間上並無緊接性
    ，應係被告癸○○另行起意而為，應予以論罪併罰。又被告
    癸○○前因竊盜案件，經本院判處有期徒刑3 月確定，並於
    93年5 月22日入監執行，於同年8 月22日因徒刑執行完畢出
    監等情，有臺灣高等法院被告前案紀錄表1 份在卷可憑，其
    於有期徒刑執行完畢後，5 年內再犯事實二(7)之有期徒刑以
    上之罪，係屬累犯，應依刑法第47條之規定加重其刑；又被
    告2 人事實二(7)之犯行，雖已著手於竊盜行為之實施，惟未
    得手，屬未遂之階段，應依刑法第26條前段之規定，按既遂
    犯之刑度減輕其刑，被告癸○○未遂減輕事實，應與前開累
    犯加重事實，依法先加後減。爰審酌被告2 人均正值青壯之
    年，不思以正當方式取得財物，竟貪圖私慾，竊取他人之財
    物，侵害他人之財產安全，且被告癸○○於竊盜犯行遭警查
    獲後，復屢次犯竊盜犯行，顯見其並無真正悔改之意，並考
    量被告癸○○於本院審理時坦承犯行，犯罪後態度較佳，而
    被告壬○○矢口否認犯行，犯罪後態度欠佳，及所竊取之財
    物價值等一切情狀，分別量處如主文所示之刑，被告癸○○
    並定其應執行之刑。又扣案之活動扳手1 支，係被告癸○○
    供本案犯罪所用之物，業據被告癸○○供承在卷，併依刑法
    第38條第1 項第2 款宣告沒收之。又被告癸○○雖有多次竊
    盜犯行，惟本院考量被告癸○○於犯後坦承大部分犯行，堪
    認具有悔意，所宣告之刑已足以使被告癸○○心生警惕，而
    無再宣告強制工作，以矯正被告癸○○行竊惡習之必要，附
    此敘明。
據上論斷，應依刑事訴訟法第299 條第1 項前段、第300 條，刑
法第28條、第56條、第321 條第1 項第3 款、第320 條第3 項、
第1 項、第47條、第51條第5 款、第26條前段、第41條第1 項前
段、第38條第1 項第2 款，罰金罰鍰提高標準條例第1 條前段、
第2 條，判決如主文。
本案經檢察官丁○○到庭執行職務。
中　　華　　民　　國　　94　　年　　10　　月　　25　　日
                  刑事第十二庭  審判長法　官  施柏宏
                                      法  官  黃宗揚
                                      法  官  洪能超
以上正本證明與原本無異。
如不服本判決，應於判決送達後10日內，向本院提出上訴狀。
中　　華　　民　　國　　94　　年　　10　　月　　25　　日
                                      書記官  曾小玲
附錄本件論罪科刑適用之法條
中華民國刑法第320 條
意圖為自己或第三人不法之所有，而竊取他人之動產者，為竊盜
罪，處5 年以下有期徒刑、拘役或500 元以下罰金。
意圖為自己或第三人不法之利益，而竊佔他人之不動產者，依前
項之規定處斷。
前二項之未遂犯罰之。
意圖為自己或第三人不法之所有，而竊取他人之動產者，為竊盜
罪，處5 年以下有期徒刑、拘役或500 元以下罰金。
中華民國刑法第321條
犯竊盜罪而有左列情形之一者，處6 月以上、5 年以下有期徒刑
：
一、於夜間侵入住宅或有人居住之建築物、船艦或隱匿其內而犯
    之者。
二、毀越門扇、牆垣或其他安全設備而犯之者。
三、攜帶兇器而犯之者。
四、結夥三人以上而犯之者。
五、乘火災、水災或其他災害之際而犯之者。
六、在車站或埠頭而犯之者。
前項之未遂犯罰之。
